臺灣臺北地方法院刑事判決　　　　　100年度交簡上字第149號
上　訴　人　臺灣臺北地方法院檢察署檢察官
被　　　告　王文昭
上列上訴人因被告公共危險案件，不服本院於中華民國一○○年
六月三十日所為一○○年度交簡字第四三號第一審簡易判決（起
訴案號：臺灣臺北地方法院檢察署一○○年度偵字第四八○七號
），提起上訴，本院管轄之第二審合議庭判決如下：
    主  文
上訴駁回。
    事實及理由
一、本案經審理結果，認原審引用聲請簡易判決處刑書所列證據
    ，判決被告王文昭犯刑法第一百八十五條之三服用酒類不能
    安全駕駛動力交通工具而駕駛罪，量處罰金新臺幣六萬元，
    如易服勞役，以新臺幣一千元折算一日。緩刑二年。其認事
    、用法及量刑均無不當，應予維持，並引用原審判決書記載
    之事實、證據及理由（如附件）。
二、公訴人上訴意旨略以：被告呼氣酒精濃度高達每公升○點九
    三毫克（MG/L），並逆向行駛，顯示其已達茫醉狀態，竟仍
    騎乘機車於道路上，對於其他用路人之身家財產，已經造成
    相當大的危險，原審判決竟僅因其已與被害人田盛明達成和
    解，即依被告審訊時之片面之詞，在未提出任何文書或證據
    釋明的狀況下，即以「月薪微薄」、「扶養」等理由，予以
    緩刑之輕判，無異將酒後駕駛動力交通工具罪及過失傷害罪
    混為一談，而架空了酒後駕駛動力交通工具罪之立法目的，
    亦違背向來「高刑度搭配短緩刑期間」或「低刑度搭配長緩
    刑期間」之量刑實務。原審僅判決被告罰金新臺幣六萬元，
    緩刑二年，自屬量刑不當等語。
三、按量刑輕重係屬事實審法院得依職權自由裁量之事項，苟已
    斟酌刑法第五十七條各款所列情狀而未逾越法定刑度，不得
    遽指為違法，最高法院七十二年台上字第六六九六號、七十
    五年台上字第七○三三號判例可資參照。又在同一犯罪事實
    與情節，如別無其他加重或減輕之原因，下級審量定之刑，
    亦無過重或失輕之不當情形，則上級審法院對下級審法院之
    職權行使，原則上應予尊重，最高法院八十五年度台上字第
    二四四六號裁判意旨亦可參照。原審以被告無前科，有臺灣
    高等法院被告前案紀錄表附卷為證，素行尚可；坦承犯行，
    業與告訴人田盛明以新臺幣（下同）十八萬元成立調解，有
    新北市新店區調解委員會調解書，足證犯後深具悔意；惟於
    政府及媒體多所宣導酒駕禁令下，仍執意駕車，顯徵其漠視
    、輕忽法律禁止規範及用路安全之僥倖心態；兼衡被告酒精
    濃度測定值濃度對其他用路人生命、財產權危險程度、高職
    畢業智識程度、犯罪動機、目的、手段、生活狀況、臨時工
    、經濟情況貧窘等一切情狀，量處如前述之刑，並諭知易服
    勞役折算標準。並審酌被告未曾因故意犯罪受有期徒刑以上
    刑之宣告，因一時失慮致罹刑典，諒經此偵審程序當知警惕
    ，信無再犯之虞，且其臨時工微薄月薪僅約一萬餘元，尚須
    扶養其中一名罹有重度自閉症之二名幼子及妻等情狀，認前
    所宣告之刑，以暫不執行為適當，宣告緩刑二年，以勵自新
    。經查：被告養育一罹有中度自閉症之子王建智之情，有中
    華民國身心障礙手冊、重大傷病免自行部分負擔證明卡影本
    各一份在卷可佐，且被告之子王建智復領有中低收入身心障
    礙者生活補助乙節，有新北市新店區中低收入身心障礙者證
    明書一紙在卷可佐，足認被告確實收入微薄，符合中低收入
    之標準，且其尚需扶養罹有中度自閉症之子，經濟情況窘困
    無訛。本院認為原審就刑罰裁量職權之行使，並未逾越法律
    所規定之範圍，亦無濫用權限之情形，自不得認其量刑有何
    不當，是公訴人仍執前詞提起上訴，難認有理由，應予以駁
    回。
據上論斷，應依刑事訴訟法第四百五十五條之一第一項、第三項
、第三百七十三條、第三百六十八條，判決如主文。
本案經檢察官王惟琪到庭執行職務。
中    華    民    國   100    年    9     月    28    日
                  刑事第九庭  審判長法  官  林怡秀
                                    法  官  古瑞君
                                    法  官  鄭富城
以上正本證明與原本無異。
不得上訴。
                                    書記官  顏淑華
中    華    民    國   100    年    9     月    28    日
附錄本案論罪法條：
中華民國刑法第185條之3
服用毒品、麻醉藥品、酒類或其他相類之物，不能安全駕駛動力
交通工具而駕駛者，處 1 年以下有期徒刑、拘役或科或併科 15
萬元以下罰金。
附件：
臺灣臺北地方法院刑事判決             100年度交簡字第43號
公  訴  人  臺灣臺北地方法院檢察署檢察官
被      告  王文昭  男  45歲（民國○○年○○月○○日生）
                    身分證統一編號：Ｚ000000000號
                    住新北市○○區○○路2段359號
                    居新北市新店區○○○路2之4號
上列被告因公共危險案件，經檢察官提起公訴（100年度偵字第4
807號），經被告自白犯罪，本院認宜以簡易判決處刑，爰不經
通常審判程序，逕以簡易判決處刑如下：
    主      文
王文昭服用酒類，不能安全駕駛動力交通工具而駕駛，處罰金新
臺幣陸萬元，如易服勞役，以新臺幣壹仟元折算壹日。緩刑貳年
。
    事實及理由
一、本案犯罪事實、證據，引用附件檢察官起訴書記載，證據部
    分補充：被告王文昭於本院審理之自白。理由部分補充：刑
    法第185條之3係「抽象危險犯」，不以發生具體危險為必要
    ，其所稱「不能安全駕駛」係參考德國、美國標準，就呼氣
    達每公升0.55毫克（0.55mg/L）或血液濃度（0.11%）以上
    ，肇事率為一般正常人10倍，認已達「不能安全駕駛」標準
    ，復參酌行政院國軍退除役官兵輔導委員會臺北榮民總醫院
    88年8月5日（88）北總內字第26868號函：「呼氣酒精濃度
    達0.5mg/L時，將致人體反應較慢、感覺減低、影響駕駛」
    ，而被告於生理平衡檢測表畫圓圈1項，所繪部分圓弧線扭
    斜虯曲，且駕駛過程因車禍肇事，有案件測試觀察紀錄表、
    生理平衡檢測表在卷為證，顯無法正常駕駛，足認被告呼氣
    酒精濃度達每公升0.93毫克仍駕車行為，在客觀上顯構成交
    通往來危險，是被告自白與事實相符，應係可採，本案事證
    明確，被告犯行洵堪認定，應依法論科。
二、核被告所為，係犯刑法第185條之3服用酒類不能安全駕駛動
    力交通工具而駕駛罪。爰審酌被告無前科，有臺灣高等法院
    被告前案紀錄表附卷為證，素行尚可；坦承犯行，業與告訴
    人以新臺幣（下同）18萬元成立調解，有新北市新店區調解
    委員會調解書，足證犯後深具悔意；惟於政府及媒體多所宣
    導酒駕禁令下，仍執意駕車，顯徵其漠視、輕忽法律禁止規
    範及用路安全之僥倖心態；兼衡被告酒精濃度測定值濃度對
    其他用路人生命、財產權危險程度、高職畢業智識程度、犯
    罪動機、目的、手段、生活狀況、臨時工、經濟情況貧窘等
    一切情狀，量處如主文所示之刑，並諭知易服勞役折算標準
    。末查被告未曾因故意犯罪受有期徒刑以上刑之宣告，有上
    開前案紀錄表可按，因一時失慮致罹刑典，諒經此偵審程序
    當知警惕，本院信無再犯之虞，且其臨時工微薄月薪僅約1
    萬餘元，尚須扶養其中一名罹有重度自閉症之2名幼子及妻
    ，審酌此等情狀，認前所宣告之刑，以暫不執行為適當，故
    宣告緩刑2年，以勵自新。
據上論斷，應依刑事訴訟法第449條第2項、第3項、第454條第2
項，刑法第185條之3、第42條第3項前段、第74條第1項第1款，
刑法施行法第1條之1，逕以簡易判決處刑如主文。
中    華    民    國   100    年    6     月    30    日
                    臺灣臺北地方法院刑事第14庭
                              法  官  陳琪媛
以上正本證明與原本無異。
如不服本判決應於收受送達後10日內向本院提出上訴書狀，並應
敘述具體理由，未敘述上訴理由者，應於上訴期間屆滿後20日內
向本院補提理由書。
                              書記官  蔡文揚
中    華    民    國   100    年    6     月    30    日
附錄本案論罪科刑法條：
中華民國刑法第185條之3
服用毒品、麻醉藥品、酒類或其他相類之物，不能安全駕駛動力
交通工具而駕駛者，處1年以下有期徒刑、拘役或科或併科15萬
元以下罰金。
附件：
臺灣臺北地方法院檢察署檢察官起訴書
                                     100年度偵字第4807號
    被      告  王文昭  男  45歲（民國○○年○○月○○日生）
                        住新北市○○區○○路二段359號
                        居新北市新店區○○○路2之4號
                        身分證統一編號：Ｚ000000000號
上列被告因過失傷害等案件，業經偵查終結，認應提起公訴，茲
將犯罪事實及證據並所犯法條分敘如下：
        犯罪事實
一、王文昭明知飲酒後不得駕駛動力交通工具，於民國100年2月
    13日中午12時至同日晚上6時許，在其位於新北市新店區○
    ○○路2之4號住處內飲用酒類後，已達不能安全駕駛動力交
    通工具之程度，仍於同日晚上騎乘車牌號碼OLY-703號重型
    機車出門，沿新北市○○區○○路2段往新店方向逆向行駛
    ，行經新北市○○區○○路2段337號對面，本應注意車前狀
    況，隨時採取必要之安全措施，依當時天候雨、夜間有照明
    、路面濕潤無缺陷、無障礙物、視距良好之市區○○道路等
    情形，無不能注意情事，竟仍因不勝酒力而疏於注意，違規
    逆向行駛，正面撞及田盛明所騎乘車牌號碼BFB-779號重型
    機車，致田盛明人車倒地受有四蟅骨開放性骨折、右足背壞
    死性潰瘍之傷害，經警據報前往處理，並對王文昭實施酒測
    ，測得其呼氣酒精濃度為每公升0.93毫克（MG/L）之數值。
二、案經田盛明訴由新北市政府警察局新店分局移送偵辦。
        證據並所犯法條
一、證據清單及待證事實：
┌──┬───────────┬────────────┐
│編號│     證據方法         │      待證事實          │
├──┼───────────┼────────────┤
│ 1. │被告王文昭之供述。    │全部犯罪事實。          │
├──┼───────────┼────────────┤
│ 2. │(1)告訴人田盛明之指訴。│上揭車禍發生之經過及告訴│
│    │(2)天主教耕莘醫院診斷證│人田盛明因而受傷之事實。│
│    │  明書2紙。           │                        │
├──┼───────────┼────────────┤
│ 3. │道路交通事故現場圖、道│佐證被告王文昭就本件車禍│
│    │路交通事故調查報告表(一)│之發生有過失之事實。    │
│    │(二)、現場蒐證照片26張、│                        │
│    │新北市政府警察局新店分│                        │
│    │局道路交通事故初步分析│                        │
│    │研判表。              │                        │
├──┼───────────┼────────────┤
│ 4. │呼氣酒精濃度測試單、刑│被告王文昭酒後騎車違反公│
│    │法第185條之3案件測試觀│共危險罪嫌之事實。      │
│    │察紀錄表、新北市政府警│                        │
│    │察局舉發違反道路交通管│                        │
│    │理事件通知單各1份。   │                        │
└──┴───────────┴────────────┘
二、核被告王文昭所為，係犯刑法第185條之3之公共危險罪嫌及
    同法第284條第1項之過失傷害罪嫌。
三、依刑事訴訟法第251條第1項提起公訴。
    此    致
臺灣臺北地方法院
中    華    民    國    100   年    3     月    31    日
                              檢  察  官  郭  騰  月
本件正本證明與原本無異
中    華    民    國    100   年    4     月    11    日
                              書  記  官
附錄本案參考法條全文
中華民國刑法第185條之3
服用毒品、麻醉藥品、酒類或其他相類之物，不能安全駕駛動力
交通工具而駕駛者，處 1 年以下有期徒刑、拘役或科或併科 15
萬元以下罰金。
中華民國刑法第284條
（過失傷害罪）
因過失傷害人者，處 6 月以下有期徒刑、拘役或 5 百元以下罰
金，致重傷者，處 1 年以下有期徒刑、拘役或 5 百元以下罰金
。
從事業務之人，因業務上之過失傷害人者，處 1 年以下有期徒
刑、拘役或 1 千元以下罰金，致重傷者，處 3 年以下有期徒刑
、拘役或 2 千元以下罰金。